臺灣臺中地方法院刑事判決　　　　　　　100年度易字第940號
公　訴　人　臺灣臺中地方法院檢察署檢察官
被　　　告　吳黎陵
上列被告因竊盜案件，經檢察官提起公訴（100 年度偵緝字第27
8 號），本院判決如下：
    主    文
吳黎陵犯竊盜罪，累犯，處有期徒刑伍月。又共同犯竊盜罪，累
犯，處有期徒刑柒月。應執行有期徒刑拾月。
    犯罪事實
一、吳黎陵前有多次竊盜前科，且曾因竊盜案件及詐欺案件，經
    法院分別判處有期徒刑6 月及4 月，嗣經減刑及定其應執行
    刑為有期徒刑6 月確定；復因犯強制猥褻案件，經本院判處
    有期徒刑10月減為有期徒刑5 月確定，並與另犯之竊盜罪減
    得之有期徒刑5 月合併定應執行刑為有期徒刑9 月，上開2
    案與其因犯懲治盜匪條例案件之殘刑1 年11月25日經接續執
    行後，甫於民國99年3 月2 日執行完畢。詎仍不知悔改，竟
    基於意圖為自己不法之所有，於99年7 月23日上午9 時許，
    在臺中市○○區○○路1 段65號前，以己有鑰匙1 支（未扣
    案），竊取廖鍾廷妹所有價值新臺幣（下同）約5 千元之車
    牌號碼TAY-732 號輕型機車，得手後，供己代步使用。復因
    缺錢花用，於99年8 月5 日中午12時10分許，騎乘上開竊得
    之機車搭載黃坤圳（另案審理中），行經臺中市○○區○○
    街15巷9 號前時，見張文瑞所有車牌號碼4890 -WE號自小客
    貨車停放在該處，且車門未上鎖，竟共同基於意圖為自己不
    法所有之犯意聯絡，由吳黎陵在旁把風，黃坤圳則進入自小
    客貨車內竊取張文瑞所有之價值不詳之電動切台機1 台及價
    值約1 萬元之電鑽機1 台，得手後，渠2 人正欲離開現場之
    際，適為張文瑞發現置於機車踏板上之電動切台機，當場要
    求渠2 人返還該切台機後，即任其等離去。嗣張文瑞清點物
    品，發現前開電鑽亦遭竊，並報警處理，經警調閱路口監視
    器畫面，始循線查獲上情。
二、案經改制前臺中市警察局第四分局報告臺灣臺中地方法院檢
    察官檢察官偵查起訴。
    理    由
一、按被告以外之人於審判外之言詞或書面陳述，除法律有規定
    者外，不得作為證據；又被告以外之人於審判外之陳述，雖
    不符合同法第159條之1至第159條之4規定，但經當事人於審
    判程序同意作為證據，法院審酌該言詞陳述或書面陳述作成
    時之情況，認為適當者，亦得為證據。當事人、代理人或辯
    護人於法院調查證據時，知有第159條第1項不得為證據之情
    形，而未於言詞辯論終結前聲明異議者，視為有前項之同意
    ，刑事訴訟法第159條第1項及第159條之5分別定有明文。經
    查，本判決下列所引用之被告以外之人於審判外之陳述（含
    書面陳述），被告及檢察官迄至本院言詞辯論終結前均未聲
    明異議，本院審酌上開證據資料製作時之情況，尚無違法不
    當及證明力明顯過低之瑕疵，亦認為以之作為證據應屬適當
    ，揆諸前開規定，爰依刑事訴訟法第159條之5規定，認前揭
    證據資料均有證據能力。
二、上開犯罪事實，業據被告吳黎陵於本院審理中坦認不諱（見
    本院卷第54頁），核與證人即被害人廖鍾廷妹於警詢、告訴
    人張文瑞於警詢、偵查中之證述（見偵查卷第33至39頁、第
    75至76頁），大致相符，且被告確與黃坤圳共同竊得被害人
    張文瑞所有電動切台機及電鑽，並將電鑽變賣得款朋分花用
    之事實，亦據證人黃坤圳於警詢中證述明確（見偵查卷第31
    頁），並有路口監視器翻拍畫面及現場照片、贓物認領保管
    單及臺中市警察局車尋獲電腦輸入單、內政部警政署刑事警
    察局鑑定書附卷可稽（見偵查卷卷第43、45、47、49至55頁
    ），足認被告自白與事實相符，應堪採信。是本案事證明確
    ，被告犯行，洵堪認定。
三、核被告吳黎陵所為，均係犯刑法第320 條第1 項之竊盜罪。
    被告與另案被告黃坤圳就上開竊取告訴人張文瑞財物之犯行
    間，有犯意之聯絡及行為之分擔，為共同正犯。又被告上開
    2 次竊盜犯行，犯意各別，行為互殊，應予分論併罰。再被
    告有如犯罪事實欄一所示之前科，甫於99年3 月2 日執行完
    畢乙節，有臺灣高等法院被告前案紀錄表附卷可參，其於有
    期徒刑執行完畢後，5 年內再犯本件有期徒刑以上之2 罪，
    均為累犯，均應依刑法第47條第1 項加重其刑。爰審酌被告
    前有多次竊盜等財產犯罪前科，有上開前案紀錄表可憑，素
    行不佳，且正值青壯，猶不思以正當方式獲取財物，一再恣
    意竊取他人財物，造成被害人財產損失及生活、工作之不便
    ，所為實屬不該，惟被告尚知坦認錯誤，態度尚可，及所竊
    機車已被尋回發還被害人廖鍾廷妹，然迄未賠償被害人張文
    瑞所受損害等一切情狀，分別量處如主文所示之刑，並定其
    應執行之刑，以資懲儆。至被告所有用以行竊上開機車之鎖
    匙1 支，因未扣案，為避免將來執行困難，爰不另為沒收之
    諭知，併此敘明。
據上論斷，應依刑事訴訟法第299 條第1 項前段，刑法第320 條
第1 項、第28條、第47條第1 項、第51條第5 款，判決如主文。
本案經檢察官陳雅瑩到庭執行職務。
中    華    民    國   100    年    5     月  16       日
                刑事第十一庭    法  官  廖純卿
以上正本證明與原本無異。
如不服本判決應於收受判決後10日內向本院提出上訴書狀，並應
敘述具體理由；其未敘述上訴理由者，應於上訴期間屆滿後20日
內向本院補提理由書（均須按他造當事人之人數附繕本）「切勿
逕送上級法院」。
                                書記官  柳寶倫
中    華    民    國   100    年    5     月    16    日
附錄本件論罪科刑法條
中華民國刑法第320條第1項
意圖為自己或第三人不法之所有，而竊取他人之動產者，為竊盜
罪，處五年以下有期徒刑、拘役或五百元以下罰金。